【裁判字號】    99,上訴,334
【裁判日期】    990128
【裁判案由】    毒品危害防制條例
【裁判全文】
臺灣高等法院刑事判決                 99年度上訴字第334號
上  訴  人
即  被  告  甲○○
上列上訴人因違反毒品危害防制條例案件，不服臺灣板橋地方法
院98年度訴字第4101號，中華民國98年12月15日第一審判決（起
訴案號：臺灣板橋地方法院檢察署98年度毒偵字第7679號，嗣於
原審準備程序進行中，被告就被訴事實為有罪之陳述，經原審告
知簡式審判程序意旨，並聽取當事人之意見後，原審合議裁定依
簡式審判程序進行），提起上訴，本院判決如下：
    主  文
上訴駁回。
    理  由
一、依刑事訴訟法第350條、第361條、第362條、第367條規定，
    不服地方法院之第一審判決而上訴者，須提出上訴書狀，並
    應敘述具體理由，為上訴必備之程式；其所提出之書狀未敘
    述上訴理由，或僅曾以言詞陳述上訴理由者，均應於上訴期
    間屆滿後20日內補提理由書於第一審法院。第一審法院經形
    式審查，認逾期未補提上訴理由者，應定期間先命補正；逾
    期未補正者，為上訴不合法律上之程式，應以裁定駁回。倘
    已提出上訴理由，但所提非屬具體理由者，則由第二審法院
    以上訴不合法律上之程式，判決駁回。而所謂具體理由，必
    係依據卷內既有訴訟資料或提出新事證，指摘或表明第一審
    判決有何採證認事、用法或量刑等足以影響判決本旨之不當
    或違法，而構成應予撤銷之具體事由，始克當之（例如：依
    憑證據法則具體指出所採證據何以不具證據能力，或依憑卷
    證資料，明確指出所為證據證明力之判斷如何違背經驗、論
    理法則）；倘僅泛言原判決認定事實錯誤、違背法令、量刑
    失之過重或輕縱，而未依上揭意旨指出具體事由，或形式上
    雖已指出具體事由，然該事由縱使屬實，亦不足以認為原判
    決有何不當或違法者（例如：對不具有調查必要性之證據，
    法院未依聲請調查亦未說明理由，或援用證據不當，但除去
    該證據仍應為同一事實之認定），皆難謂係具體理由，俾與
    第二審上訴制度旨在請求第二審法院撤銷、變更第一審不當
    或違法之判決，以實現個案救濟之立法目的相契合，並節制
    濫行上訴（最高法院97年度台上字第 892號刑事判決意旨參
    照）。
二、本件上訴人即被告甲○○提起上訴僅稱「不服臺灣板橋地方
    法院刑事判決提起上訴，理由容後補呈」云云，未附具體理
    由，經原審法院刑事庭於民國（下同）98年12月29日以板院
    輔刑若98訴字第4101號函命其於文到7日內補正，被告旋於9
    9年1月10日提出上訴理由狀，其上訴理由略以：「被告已在
    監服刑近1年之時日，以無繼續施用毒品傾向，被告於開庭
    時坦承不諱，有心悔改，因家中有年邁父母、幼子待扶養，
    請給自新之機會，從輕量刑」云云。惟查：被告前因施用毒
    品案件，經臺灣板橋地方法院以92年度毒聲字第2660號裁定
    送觀察、勒戒後，因認有繼續施用毒品之傾向，由臺灣板橋
    地方法院以94年度毒聲字第1999號裁定令入戒治處所施以強
    制戒治，其間經臺灣板橋地方法院以95年度毒聲字第404號
    裁定停止戒治並付保護管束，於民國95年4月27日停止處分
    釋放出臺灣桃園女子戒治所，而於95年9月24日期滿未經撤
    銷視為執行完畢，並於95年10月18日由臺灣板橋地方法院檢
    察署檢察官以95年度戒毒偵字第410號、95年度毒偵字第599
    5號為不起訴處分確定。其復因施用第一級、第二級毒品案
    件，經臺灣板橋地方法院以96年度訴字第835號判決分別判
    處有期徒刑8月、4月確定，嗣前開刑期經臺灣板橋地方法院
    以96年度聲減字第835號裁定分別減為有期徒刑4月、2月，
    並定應執行有期徒刑5月，如易科罰金，均以新臺幣1千元折
    算1日確定，甫於96年11月1日徒刑易科罰金執行完畢等情，
    此有本院被告前案紀錄表在卷可按，其於有期徒刑執行完畢
    後5年以內，再故意犯本件有期徒刑以上之罪，為累犯，應
    依法加重其刑。又被告於本件所犯係施用第一級毒品罪，其
    法定刑為6月以上5年以下有期徒刑，被告既為累犯，應依法
    加重其刑，所處之刑必在6月以上有期徒刑，況原審已審酌
    「被告前已有因施用第一級毒品經法院判處刑罰之前科紀錄
    ，竟仍不思尋求正當之身心發展，再次施用足以導致精神障
    礙、性格異常，甚至造成生命危險之海洛因，戕害一己之身
    心健康，對社會治安可能之危害程度非微，惟其於犯後尚知
    坦認犯行等一切情狀」始為量刑。是原審判決既已詳細記載
    認定被告犯罪之證據及理由，並已審酌關於刑法第57條科刑
    之一切情狀，在適法範圍內行使其量刑之裁量權，核無違法
    或不當之情形。本院審酌被告甲○○之上訴理由，業經原審
    判決於理由內詳論敘明並審酌，且對於原審判決究有何其他
    具體事由，致判決不當或違法，無一語涉及，顯未依據卷內
    既有訴訟資料或提出新事證，指摘或表明原審判決有何採證
    認事、用法或量刑等足以影響判決本旨之不當或違法，或足
    以影響原判決，構成應撤銷之具體事由（最高法院97年度台
    上字第4345號判決要旨參照），與刑事訴訟法第361條第2項
    「上訴書狀應敘述具體理由」之規定不符。揆諸上開說明，
    其上訴不合法律上之程式，應予駁回，並不經言詞辯論為之
    。
據上論斷，應依刑事訴訟法第367條前段、第372條，判決如主文
。
中    華    民    國    99    年    1     月    28    日
                  刑事第一庭  審判長法  官  葉騰瑞
                                    法  官  莊明彰
                                    法  官  張明松
以上正本證明與原本無異。
如不服本判決，應於收受送達後10日內向本院提出上訴書狀，其
未敘述上訴之理由者並得於提起上訴後10日內向本院補提理由書
（均須按他造當事人之人數附繕本）「切勿逕送上級法院」。
                                    書記官  廖麗蓮
中    華    民    國    99    年    1     月    28    日


司法院資訊處製作；財團法人民間司法改革基金會備份。
